<!DOCTYPE html PUBLIC "-//W3C//DTD XHTML 1.0 Transitional//EN" "http://www.w3.org/TR/xhtml1/DTD/xhtml1-transitional.dtd">
<html xmlns="http://www.w3.org/1999/xhtml">
<head>
	<meta http-equiv="Content-Type" content="text/html; charset=iso-8859-1" />
	<title>Ymmärrä suomea</title>
	<style type="text/css" media="all">@import "css/styles.css";</style>
	<script type="text/javascript" src="swfobject.js"></script>
</head>
<body class="font-medium">
	<div id="main-wrapper">
		<div id="topbar"></div>
		<div id="main-menu">
			<table cellspacing="0" cellpadding="0" border="0" class="add-links"><tr>
				<td class="item"><img class="raquo" src="i/raquo.gif" alt="" height="7" width="4" /><a href="/ymmarra/index.php?moduli=sanakirja">Sanakirja</a></td>
				<td class="item"><img class="raquo" src="i/raquo.gif" alt="" height="7" width="4" /><a href="/ymmarra/index.php?moduli=verbit">Verbiluettelo</a></td>
				<td class="item"><img class="raquo" src="i/raquo.gif" alt="" height="7" width="4" /><a href="/ymmarra/index.php?moduli=kielioppi">Kielioppi</a></td>
			</tr></table>
			<table cellspacing="0" cellpadding="0" border="0"><tr>
				<td class="item"><img class="raquo" src="i/raquo.gif" alt="" height="7" width="4" /><a href="/ymmarra/index.php">Etusivu</a></td>
				<td class="item"><img class="raquo" src="i/raquo.gif" alt="" height="7" width="4" /><a href="/ymmarra/index.php?moduli=tekstit">Lukutekstit</a></td>
			</tr></table>
		</div>
		<div id="content">
			<table cellspacing="0" cellpadding="0" border="0" id="content-wrapper"><tr>
				<td>
					<div id="left-menu">
												<div class="header-verb"><span>Verbit</span></div>
						<div class="menu">
								<div class="init"><a href="/ymmarra/index.php?moduli=verbit&kirjain=a">A</a></div>
								<div class="init"><a href="/ymmarra/index.php?moduli=verbit&kirjain=e">E</a></div>
								<div class="init"><a href="/ymmarra/index.php?moduli=verbit&kirjain=h">H</a></div>
								<div class="init"><a href="/ymmarra/index.php?moduli=verbit&kirjain=i">I</a></div>
								<div class="init"><a href="/ymmarra/index.php?moduli=verbit&kirjain=j">J</a></div>
								<div class="init"><a href="/ymmarra/index.php?moduli=verbit&kirjain=k">K</a></div>
								<div class="init"><a href="/ymmarra/index.php?moduli=verbit&kirjain=l">L</a></div>
								<div class="init"><a href="/ymmarra/index.php?moduli=verbit&kirjain=m">M</a></div>
								<div class="init"><a href="/ymmarra/index.php?moduli=verbit&kirjain=n">N</a></div>
								<div class="init"><a href="/ymmarra/index.php?moduli=verbit&kirjain=o">O</a></div>
								<div class="init"><a href="/ymmarra/index.php?moduli=verbit&kirjain=p">P</a></div>
								<div class="init"><a href="/ymmarra/index.php?moduli=verbit&kirjain=r">R</a></div>
								<div class="init"><a href="/ymmarra/index.php?moduli=verbit&kirjain=s">S</a></div>
								<div class="init"><a href="/ymmarra/index.php?moduli=verbit&kirjain=t">T</a></div>
								<div class="init"><a href="/ymmarra/index.php?moduli=verbit&kirjain=u">U</a></div>
								<div class="init"><a href="/ymmarra/index.php?moduli=verbit&kirjain=v">V</a></div>
								<div class="init"><a href="/ymmarra/index.php?moduli=verbit&kirjain=y">Y</a></div>
								<div class="init"><a href="/ymmarra/index.php?moduli=verbit&kirjain=Ä">Ä</a></div>
						</div>					</div>
				</td>
				<td>
					<div id="main-content">
						<div id="path">
							<a href=".">Etusivu</a> &gt; <a href="/ymmarra/index.php?moduli=verbit&kirjain=P">P</a>						</div>
													<h1>PESTÄ</h1>
						<table cellspacing="0" cellpadding="0" border="0">
							<tr>
								<td colspan="2" style="padding-bottom:10px;"><strong>Aktiivin indikatiivi</strong></td>
							</tr>
							<tr>
								<td><pre>PREESENS                   
minä      pesen            
sinä      peset            
hän       pesee            
me        pesemme          
te        pesette          
he        pesevät         
 
PASSIIVI
          pestään          

IMPERFEKTI                 
         pesin             
         pesit             
         pesi              
         pesimme           
         pesitte           
         pesivät           

PASSIIVI
         pestiin           

PERFEKTI
olen     pessyt            
olet     pessyt            
on       pessyt            
olemme   pesseet           
olette   pesseet           
ovat     pesseet           

PASSIIVI
on       pesty             

PLUSKVAMPERFEKTI
olin     pessyt            
olit     pessyt            
oli      pessyt            
olimme   pesseet           
olitte   pesseet           
olivat   pesseet           

PASSIIVI
oli      pesty             
</pre></td>
								<td>&nbsp;&nbsp;&nbsp;</td>
								<td><pre>  KIELTOMUOTO
  en        pese
  et        pese
  ei        pese
  emme      pese
  ette      pese
  eivät     pese


  ei        pestä

   
  en        pessyt
  et        pessyt
  ei        pessyt
  emme      pesseet
  ette      pesseet
  eivät     pesseet


  ei        pestty


 en      ole pessyt
 et      ole pessyt
 ei      ole pessyt
 emme    ole pesseet
 ette    ole pesseet
 eivät   ole pesseet


 ei      ole pesty


 en    ollut  pessyt
 et    ollut  pessyt
 ei    ollut  pessyt
 emme  olleet pesseet
 ette  olleet pesseet
 eivät olleet pesseet


 ei    ollut  pesty
</pre></td>
							</tr>
						</table>
						<table cellspacing="0" cellpadding="0" border="0">
							<tr>
								<td colspan="2" style="padding-bottom:10px;"><strong>Aktiivin konditionaali</strong></td>
							</tr>
							<tr>
								<td><pre>PREESENS 
minä     pesisin           
sinä     pesisit           
hän      pesisi            
me       pesisimme         
te       pesisitte         
he       pesisivät         

PASSIIVI
         pestäisiin        

PERFEKTI
olisin   pessyt            
olisit   pessyt            
olisi    pessyt            
olisimme pesseet           
olisitte pesseet           
olisivat pesseet           

PASSIIVI
olisi    pesty             
</pre></td>
								<td>&nbsp;&nbsp;&nbsp;</td>
								<td><pre> 
 en          pesisi
 et          pesisi
 ei          pesisi
 emme        pesisi
 ette        pesisi
 eivät       pesisi


 ei          pestäisi


 en olisi    pessyt
 et olisi    pessyt
 ei olisi    pessyt
 emme olisi  pesseet
 ette olisi  pesseet
 eivät olisi pesseet


 ei olisi    pesty
</pre></td>
							</tr>
						</table>
						<table cellspacing="0" cellpadding="0" border="0">
							<tr>
								<td colspan="2" style="padding-bottom:10px;"><strong>Aktiivin potentiaali</strong></td>
							</tr>
							<tr>
								<td><pre>PREESENS
minä     pessen            
sinä     pesset            
hän      pessee            
me       pessemme          
te       pessette          
he       pessevät          

PASSIIVI
         pestäneen         

PERFEKTI
lienen   pessyt            
lienet   pessyt            
lienee   pessyt            
lienemme pesseet           
lienette pesseet           
lienevät pesseet           

PASSIIVI
lienee   pesty             
</pre></td>
								<td>&nbsp;&nbsp;&nbsp;</td>
								<td><pre> 
 en          pesse
 et          pesse
 ei          pesse
 emme        pesse
 ette        pesse
 eivät       pesse


 ei          pestäne


 en    liene pessyt
 et    liene pessyt
 ei    liene pessyt
 emme  liene pesseet
 ette  liene pesseet
 eivät liene pesseet


 ei    liene pesty
</pre></td>
							</tr>
						</table>
						<table cellspacing="0" cellpadding="0" border="0">
							<tr>
								<td colspan="2" style="padding-bottom:10px;"><strong>Aktiivin imperatiivi</strong></td>
							</tr>
							<tr>
								<td><pre>PREESENS

(sinä)   pese              
(hän)    pesköön           
(me)     peskäämme         
(te)     peskää            
(he)     peskööt           

PASSIIVI
         pestäköön         

PERFEKTI

ole      pessyt            
olkoon   pessyt            
olkaamme pesseet           
olkaa    pesseet           
olkoot   pesseet           

PASSIIVI

olkoon   pesty             
</pre></td>
								<td>&nbsp;&nbsp;&nbsp;</td>
								<td><pre> 

 älä         pese  
 älköön      peskö
 älkäämme    peskö
 älkää       peskö
 älkööt      peskö


 älköön      pestäkö



 älä ole       pessyt
 älköön olko   pessyt
 älkäämme olko pesseet
 älkää olko    pesseet
 älkööt olko   pesseet



 älköön olko   pesty
</pre></td>
							</tr>
						</table>
						<table cellspacing="0" cellpadding="0" border="0">
							<tr>
								<td colspan="2" style="padding-bottom:10px;"><strong>Verbin nominaalimuodot</strong></td>
							</tr>
							<tr>
								<td><pre>I INFINITIIVI              

Lyhyempi muoto:            
         pestä             

Pitempi muoto:             
inessiivi    pestäessä

         pestäkseni        
         pestäksesi
         pestäkseen
         pestäksemme
         pestäksenne
         pestäkseen

III  INFINITIIVI           

inessiivi    pesemässä     
elatiivi     pesemästä     
illatiivi    pesemään      
adessiivi    pesemällä
abessiivi    pesemättä     
instruktiivi pesemän       
                           
Passiivi
instruktiivi pestämän      
                           
                           


</pre>
</body>
</html>
</pre></td>
								<td>&nbsp;&nbsp;&nbsp;</td>
								<td><pre> II INFINITIIVI

 inessiivi    pestessä
 instruktiivi pesten

 Passiivi









  IV INFINITIIVI

  nominatiivi  peseminen
  partitiivi   pesemistä
 

  I PARTISIIPPI
  aktiivi      pesevä
  passiivi     pestävä

  II PARTISIIPPI
  aktiivi      pessyt
  passiivi     pesty





</pre></td>
							</tr>
						</table>

					</div>
				</td>
			</tr></table>		</div>
		<div id="footer"><a href="http://www.oph.fi/"><img src="i/oph_logo_ymmarrasuomea.gif" width="157" height="35" alt="OPH" /></a></div>
	</div>
</body>
</html>
